---
title: "Project1"
author: "*****************"
date: "28/9/2020"
output:
  pdf_document:
    toc: true
    toc_depth: 4
  html_document: 
    code_folding: hide
fontsize: 11pt
urlcolor: blue
---

```{r setup, include=FALSE}
knitr::opts_chunk$set(echo = TRUE)
load(".Rdata")
library(shiny)
library(plotly)
library(tidyverse)
library(DT)
library(magrittr)
library(plyr)
library(ggplot2)
```

\newpage

Applicazione Shiny interattiva: 



# Serie storiche: API calling

La serie storiche giornaliere delle azioni US scelte sono state reperite attraverso il servizio API offerto da [alphavantage](https://www.alphavantage.com/) e il pacchetto [alphavantager](https://github.com/business-science/alphavantager), che permette con funzioni semplici di interrogare il database di alphavantage e scaricare le serie storiche desiderate.

Dopo un'elaborazione preliminare dei dati, i prezzi di chiusura si presentano come segue:

```{r}
knitr::kable(data[1:20,],caption = "Prezzi di chiusura", digits = 4, "pipe")
```
\newpage

# Log-rendimenti e statistiche

La sequenza di rendimenti target è la seguente (l'output di cui sotto si limita solo ai primi 10 elementi):

```{r}
lo.tar=0.005
up.tar=0.5
target <- seq(lo.tar,up.tar,by=0.005)
target[1:10]
```

Essa va da 0.005 a 0.5, in step di 0.005.


A questo punto possiamo calcolare i log-rendimenti giornalieri.

```{r}
R <- diff(as.matrix(log(data[,2:ncol(data)])))
time <- data[,1]
R <- data.frame(time=time[-1],R)
knitr::kable(R[1:10,],caption = "Log-rendimenti", digits = 4, "pipe")
```

Calcoliamo rendimenti attesi $\mu$ e matrice $\Sigma$


```{r,options(width = 300)}
R <- diff(as.matrix(log(data[,2:ncol(data)])))
e.r <- matrix(apply(R,2,mean)) #Vettore dei rendimenti attesi
rownames(e.r) <- names(data[2:length(data)])
colnames(e.r) <- "mu"
s.d <-matrix(apply(R,2,sd)) # Deviazione standard rendimenti
Sig <- cov(R) #Matrice varianze covarianze (S nella parte teorica allegata)

knitr::kable(e.r,caption = "mu", digits = 4, "pipe")
knitr::kable(Sig,caption = "var-cov", digits = 8, "pipe")
```



Utilizziamo poi la funzione solve() per calcolare l'inversa della matrice $\Sigma$ e creiamo altresì un vettore unitario con lunghezza pari al numero di società presenti nel portafoglio.

```{r}
S.inv <- solve(Sig)   #Inversa della Matrice delle varianze e covarianze
unit <- matrix(rep(1,length(e.r))) #Vettore unitario di lunghezza pari al 
                                    #numero di STOCK
```

\newpage

# Calcolo vettore ottimale di pesi

Adesso procediamo a calcolare i coefficienti $a,b,c$ necessari per ottenere il vettore di pesi ottimale $w^*$:

$$
a = \mu^{'} \textbf{S}^{-1} \mu\ 
$$
$$
b = \mu^{'} \textbf{S}^{-1} \textbf{1} 
$$
$$
c = \textbf{1}^{'} \textbf{S}^{-1} \textbf{1}
$$

```{r}
e.r <- matrix(apply(R,2,mean))
A<-t(e.r)%*%S.inv%*%e.r
B<-t(e.r)%*%S.inv%*%unit
C<-t(unit)%*%S.inv%*%unit
data.frame(A=A,B=B,C=C)
```


Fissato allora un valore del rendimento target possiamo procedere al calcolo del vettore $w^*$, che minimizza la varianza del portafoglio dato un livello del rendimento target.


$$
w^* = \textbf{S}^{-1} \frac{
(mc-b)\mu \ + \ (a-\mu b)\textbf{1} 
}{
ac-b^2
}
$$
Possiamo adesso calcolare la varianza corrispondente ad un portafoglio formato dai titoli con pesi pari a $w^*$

$$
\sigma_{R}^2 = w^{*'} \textbf{S} w^*
$$
Scegliamo ad esempio $m=0.05$ e calcoliamo il vettore dei pesi con la corrispondente varianza:

```{r}
m = 0.05 #Fisso rendimento target

num <- e.r%*%(m*C-B)+unit%*%(A-m*B)   #Numeratore della formula per il 
                                      #calcolo del vettore dei pesi 

den <- A*C - B^2                      #Denominatore

w.star <- S.inv%*%num%*%(1/den)    #Vettore dei pesi

var.star <- t(w.star)%*%Sig%*%w.star #Calcoliamo la varianza del portafoglio 
                                     #dati i pesi ottimali w*

colnames(w.star)="weights"

res <- list("weights" =w.star,
            "variance"=var.star)
res
```


La procedura di cui sopra è stata applicata per ogni livello della sequenza di rendimenti target attraverso una funzione personalizzata in R mediante l'utilizzo di un for loop.
La funzione è la seguente:

```{r}

calc <- function(data,up.tar=0.5,lo.tar=0.005){

  target <- seq(lo.tar,up.tar,by=0.005)  # Crea la sequenza di rendimenti target 
R <- diff(as.matrix(log(data[,2:ncol(data)]))) #Rendimenti daily logaritmici
                                                #(r nel file di teoria)

e.r <- matrix(apply(R,2,mean)) #Vettore dei rendimenti attesi

s.d <-matrix(apply(R,2,sd)) # Deviazione standard rendimenti

Sig <- cov(R) #Matrice varianze covarianze 
              #(S nella parte teorica allegata)

S.inv <- solve(Sig)   #Inversa della Matrice delle varianze e covarianze

unit <- matrix(rep(1,length(e.r))) #Vettore unitario di lunghezza
                                   # pari al numero di azioni presenti




#Coefficienti a,b,c
A<-t(e.r)%*%S.inv%*%e.r
B<-t(e.r)%*%S.inv%*%unit
C<-t(unit)%*%S.inv%*%unit


#res <- matrix(0,ncol=ncol(data)-1,nrow=length(target))

all.w <- list() #Lista vuota ove confluiranno i risultati del for loop

var.vec <- vector("numeric",length=length(target))  
#vettore vuoto dove confluiranno i risultati del for loop


# FOR LOOP

for (i in 1:length(target)){

m <- target[i] #Rendimento target


num <- e.r%*%(m*C-B)+unit%*%(A-m*B) #Numeratore della formula per il calcolo 
                                    #del vettore dei pesi 

den <- A*C - B^2                        #Denominatore

w.star <- S.inv%*%num%*%(1/den)    #Vettore dei pesi


var.star <- t(w.star)%*%Sig%*%w.star 
#Calcoliamo la varianza del portafoglio dati i pesi ottimali w*


res <- list("weights" =w.star,
            "variance"=var.star)

all.w[[i]] <- res 
# Conterrà i pesi ottimali e la varianza per ogni possibile rendimento target


var.vec[i] <- var.star 
#Conterrà solo la varianza per ogni possibile rendimento target

#t(w.star)%*%e.r    #prova che il vettore ottimale dei pesi trasposto * per i                             #rendimenti attesi, è pari a 0.01, cioè il rendimento target
#sum(w.star)      #prova che la somma dei pesi è 1
#t(w.star)%*%unit   #prova che la somma dei pesi è 1
}

plot.data <- cbind(target,var.vec) #Creare dataframe da cui plottare grafico

names(all.w) <- as.character(target) #Associare nomi alla lista

invisible(list("all.w"=all.w,"plot"=plot.data))}
```

La funzione permette anche di caratterizzare l'intervallo entro cui calcolare i rendimenti target. 

L'output della funzione è una lista che comprende a sua volta una lista e un data.frame. La prima contiene il vettore $w^*$ e la rispettiva varianza per ogni livello del rendimento target. Il data.frame, invece, serve per il grafico. Infatti contiene sia i livelli target sia la varianza minima corrispondente associata a tale livello.

# Plot
```{r,fig.align='center'}
output <- calc(data)
xx <- as.data.frame(output[["plot"]])

xxx <- matrix(0,nrow=6,ncol=2)

for(i in 1:6){
  
  xxx[i,1] = mean(R[,i])
  xxx[i,2] = sd(R[,i])^2
  
}
xxx <- as.data.frame(xxx)
pick <- c("AMD","LMT","MSFT","NEM","PFE","UTX")
colnames(xxx) <- c("mu","sig")
rownames(xxx) <- pick


ggplot(data=xx, aes(x=var.vec, y=target))+geom_line(color="red")+
  xlab("Variance")+ylab("Expected return") 
```


\newpage

# Output
Infine abbiamo costruito una tabella che sintetizza al meglio i risultati ottenuti.

```{r}
            


df.pick <- as.matrix(data[,pick])


dat <- as.data.frame(output[["plot"]])

weig <- array(NA, dim= c(length(pick),1,length(output$all.w))) #creiamo array 
#vuoto in cui estrarre il vettore dei pesi per ogni livello del rend. target

for(i in 1:length(output$all.w)){

  weig[,1,i] <- output %>% extract2(c(1,i,1)) #con extract2 estraggo gli elementi
  #dalla lista e li salvo nella posizione i-esima dell'array

}

weig.f <- adply(weig, c(2,3))[,c(-1,-2)] #trasforma l'array in un data.frame

names(weig.f) <- pick

dat.f <- cbind(dat,weig.f) #Uniamo i due data.frame 

dat.f[,c(-1)] <- round(dat.f[,c(-1)], digits = 4) #Arrotondiamo i valori dei pesi

knitr::kable(dat.f,caption = "Risultati","pipe") #Creo tabella

```

